【裁判字號】    97,聲繼,18
【裁判日期】    970821
【裁判案由】    遺產繼承
【裁判全文】
臺灣臺東地方法院民事裁定              97年度聲繼字第18號
聲  請  人  甲○○
            乙○○
上列聲請人聲明繼承遺產事件，本院裁定如下：
    主  文
聲請駁回。
聲請程序費用新臺幣壹仟元由聲請人負擔。
    理  由
一、聲明意旨略以：被繼承人丙○係於民國前1年9月26日出生，
    於94年7月13日死亡，其死亡後在臺灣地區留有遺產，聲明
    人為丙○在大陸地區之胞妹，對丙○遺產有繼承權，爰依法
    向本院為聲請繼承之意思表示等語。並提出丙○除戶謄本、
    親屬系統表、被繼承人與大陸親屬合照影本、往來信件之信
    封影本及經財團法人海峽交流基金會驗證之大陸地區江西省
    撫州市臨川區第二公證處作成之親屬關係公證書、委託書等
    件為證。
二、按在大陸地區製作之文書，經行政院設立或指定之機構或委
    託之民間團體驗證者，推定為真正；此推定真正之文書，其
    實質上證據力，由法院或有關主管機關認定，臺灣地區與大
    陸地區人民關係條例第7條、臺灣地區與大陸地區人民關係
    條例施行細則第9條第1項分別定有明文。是以，前開臺灣地
    區與大陸地區人民關係條例第7條所稱之真正，係指形式上
    之真正而言，至該文書之內容是否足以證明某一待證事實存
    在，仍需法院綜合一切事實證據予以判斷，並非該文書一經
    提出，法院即不須就其他法院應依職權調查之事項予以調查
    。
三、經查，被繼承人丙○係前1年9月26日出生，於94年7月13日
    死亡，生前設籍在臺東縣臺東市○○里○鄰○○路1010號，
    有丙○除戶戶籍謄本在卷可稽；本件經本院向行政院國軍退
    除役官兵輔導委員會馬蘭榮譽國民之家函調被繼承人生前遺
    留之資料，經該處以97年8月5日馬家輔字第0970002705號函
    檢送被繼承人丙○之「行政院國軍退除役官兵輔導委員會馬
    蘭榮家單身榮民親屬關係表」1份，在該表之大陸親屬欄內
    ，僅記載一弟「邱鞏基」，別無其他親屬，此與聲請人提出
    之親屬系統表上記載丙○共有聲明人二人及邱盛基、邱生基
    、邱基、邱興基、邱鞏基等多名兄弟姐妹乙情並不相符，
    足認聲明人所提出上開親屬關係證明書內容之真實性有疑。
    又聲明人雖提出合影及往來書信信封影本，惟該相片並無法
    證明聲明人與被繼承人之親屬關係，書信亦係寄予邱鞏基而
    非聲明人。綜上各情，聲明人主張其為被繼承人丙○在大陸
    地區之胞妹，雖據提出大陸地區河南省撫州市臨川區第二公
    證處作成之親屬關係公證書為證，並經財團法人海峽交流基
    金會認證，而得認為其形式為真正。然依首揭說明及前開本
    院調查結果，聲明人是否確為丙○在大陸地區之胞妹，顯有
    疑義。從而，聲明人本於臺灣地區與大陸地區人民關係條例
    第66條之規定，向本院為遺產繼承之表示，於法尚非有據，
    應予駁回。
四、依非訟事件法第21條第1項前段、第24條第1項，裁定如主文
    。
中    華    民    國    97    年     8    月    21    日
                     民事庭法   官  范乃中
以上正本係照原本作成。
如對本裁定抗告，須於裁定送達後10日內向本院提出抗告狀，並
應繳納抗告費新臺幣1,000元。
中    華    民    國    97    年      8   月    21    日
                            書記官  洪月甚


司法院資訊處製作；財團法人民間司法改革基金會備份。
